【裁判字號】    96,易,4099
【裁判日期】    970114
【裁判案由】    竊盜等
【裁判全文】
臺灣高雄地方法院刑事判決              96年度易字第4099號
公  訴  人  臺灣高雄地方法院檢察署檢察官
被      告  丙○○
上列被告因竊盜案件，經檢察官提起公訴（96年度偵字第34080
、35781 號），嗣因被告就被訴事實為有罪之陳述，本院經聽取
當事人之意見後，改依簡式審判程序進行，判決如下：
    主  文
丙○○犯攜帶兇器竊盜罪，累犯，處有期徒刑捌月，扣案之十字
螺絲起子及斜口鉗各壹支均沒收之；又犯攜帶兇器竊盜罪，累犯
，處有期徒刑捌月，扣案之螺絲起子捌支、扳手壹支及電線剪貳
支均沒收之；又犯攜帶兇器竊盜罪，累犯，處有期徒刑捌月，扣
案之螺絲起子捌支、扳手壹支及電線剪貳支均沒收之。應執行有
期徒刑壹年捌月，扣案之十字螺絲起子壹支、斜口鉗壹支、螺絲
起子捌支、扳手壹支及電線剪貳支均沒收之。
    事  實
一、丙○○前因違反麻醉藥品管理條例案件，經臺灣高等法院高
    雄分院以86年度上更一字第221 號判處有期徒刑5 年8 月；
    復因違反麻醉藥品管理條例案件，經本院以86年度訴字第16
    59號判處有期徒刑6 月。上開二罪經定應執行刑為有期徒刑
    6 年，於民國86年9 月15日入監執行，並於89年7 月28日因
    縮短刑期假釋出監。又因違反毒品危害防制條例案件，經本
    院以90年度易緝字第245 號判處有期徒刑4 月確定，並經撤
    銷前開假釋，與殘刑2 年7 月13日接續執行，於94年3 月19
    日縮短刑期執行完畢。丙○○猶不知悔悛，意圖為自己不法
    之所有，先後於下列時、地竊取財物：
  (一)於96年11月27日晚上9 時許，駕駛車牌號碼XX-6961 號自小
    貨車，沿高雄縣林園鄉○○村○○○路行駛，以攜帶其所有
    客觀上對於人之生命、身體安全足以造成威脅而有危險性之
    十字螺絲起子及斜口鉗各1 支，沿路竊取高雄縣林園鄉○○
    ○路燈安定器計5 個（市價計約新臺幣（下同）3.000 元）
    ，得手後，於同晚9 時50分許，停靠中芸三路261 號前休息
    ，因行跡可疑，為警盤查，並當場自其車上扣得安定器5 個
    、十字螺絲起子及斜口鉗各1 支，始悉上情。
  (二)於96年12月15日零時許，駕駛車牌號碼VP-6621 號自小客車
    ，行經高雄市小港區○○○路與中林路口南下車道附近，攜
    帶其所有客觀上對於人之生命、身體安全足以造成威脅而有
    危險性之螺絲起子8 支、扳手1 支及電線剪2 支，以破壞路
    燈手孔蓋及剪斷電線之方式，沿路分別竊取臨海工業區管理
    中心所有之路燈手孔蓋24片及安定器13個 (市價計約25,200
    元）、另行竊取高雄市政府工務局養護工程處（下稱高雄市
    政府養工處）所有路燈手孔蓋及安定器各2 個，得手後旋逃
    離現場，嗣於同日凌晨3 時15分，在高雄市小港區○○○路
    與中林路口處，因搭載不知情之林景祥與梁瓊雯，形跡可疑
    而為警攔檢，並當場自其車上扣得路燈手孔蓋26片、安定器
    15 個 、螺絲起子8 支、扳手1 支及電線剪2 支，始查獲上
    情。
二、案經高雄縣政府警察局林園分局與高雄市政府警察局小港分
    局分別報請臺灣高雄地方法院檢察署檢察官偵查起訴。
    理  由
一、本件被告丙○○所犯之罪，係死刑、無期徒刑、最輕本刑為
    3 年以上有期徒刑以外之罪，其於本院審理程序中就被訴事
    實為有罪之陳述，經告知被告簡式審判程序之旨，並聽取檢
    察官及被告之意見後，本院裁定進行簡式審判程序審理，合
    先敘明。
二、被告分別於上開時、地竊盜之事實，業經其於本院審理中坦
    承不諱，核與證人即高雄縣林園鄉公所經建課課員丁○○、
    臨海工業區○○○○路燈設施維護保養人員甲○○、高雄市
    政府養工處技工戊○○於警詢中之證述情節相符，並有扣押
    物品目錄表2 紙、贓物認領保管單3 紙及照片24幀附卷可稽
    ，復有扣案之十字螺絲起子1 支、斜口鉗1 支、螺絲起子8
    支、扳手1 支及電線剪2 支可憑，足認被告上開自白，核與
    事實相符，堪以採信，故本件事證明確，應依法論科。
三、論罪科刑
    按刑法第321 條第1 項第3 款之攜帶兇器竊盜罪，係以行為
    人攜帶兇器竊盜為其加重條件，此所謂兇器，其種類並無限
    制，凡客觀上足對人之生命、身體、安全構成威脅，具有危
    險性之兇器均屬之，且祇須行竊時攜帶此種具有危險性之兇
    器為已足，並不以攜帶之初有行兇之意圖為必要（最高法院
    79年臺上字第5253號判例參照）。而被告行竊所用扣案之十
    字螺絲起子1 支、斜口鉗1 支、螺絲起子8 支、扳手1 支及
    電線剪2 支，均屬金屬材質、質地堅硬，客觀上顯足以危害
    人之身體、生命安全，有照片附卷可參，依上開判例意旨說
    明，上開物品具客觀危險性，而屬兇器無訛。核被告所為，
    均係犯刑法第321 條第1 項第3 款之攜帶兇器竊盜罪。又公
    訴意旨認上開犯事實一(二)僅成立1 罪，然被告係分別竊取臨
    海工業區管理中心、高雄市政府工務局養工處所有之路燈手
    孔蓋及安定器，分別侵害不同法益，均為各別獨立之竊盜行
    為，自無從論以1 罪，公訴意旨認被告僅成立1 罪，尚有誤
    會。被告所犯上開3 次加重竊盜犯行，犯意各別，行為互殊
    ，應予分論併罰。又被告有如前開事實欄所載之犯罪科刑及
    執行紀錄，此有臺灣高等法院被告前案紀錄表1 份在卷可稽
    ，其前受徒刑之執行完畢後，5 年以內故意再犯本件有期徒
    刑以上之罪，為累犯，均應依刑法第47條第1 項之規定，加
    重其刑。爰審酌被告不思以正當之方式獲取財物，竟貪圖私
    欲，竊取他人之財物，侵害他人之財產安全，行為實有不當
    ，惟念其犯後坦承犯行，且所竊得之物品價值尚屬非鉅等一
    切情狀，分別量處如主文所示之刑，並定其應執行之刑。扣
    案之十字螺絲起子1 支、斜口鉗1 支、螺絲起子8 支、扳手
    1 支及電線剪2 支，均屬被告所有供犯罪所用之物，業據其
    供明在卷（詳本院卷第42頁），依刑法第38條第1 項第2 款
    之規定宣告沒收。
四、公訴意旨另以：被告於上開時、地，以上開螺絲起子8 支、
    扳手1 支及電線剪2 支，分別破壞臨海工業區管理中心、高
    雄市○○○○○路燈手孔蓋及剪斷電線，因認被告此部分另
    涉犯刑法第354 條之毀損罪嫌等語。然按，犯刑法第354 條
    毀損罪者，須告訴乃論，刑法第357 條定有明文。依卷內之
    資料並無本件被害人臨海工業區管理中心及高雄市政府養工
    處表示欲對被告提出毀損路燈手孔蓋及剪斷電線之告訴，亦
    未委任其員工甲○○、戊○○提出告訴，故檢察官就此部分
    逕行起訴，與法尚有未合，惟因檢察官認此部分與前開被告
    所犯之加重竊盜罪為想像競合犯，屬裁判上一罪，爰不另為
    不受理判決之諭知。至被害人臨海工業區管理中心之員工甲
    ○○於警詢時固提出毀損之告訴，然甲○○並非本件之被害
    人，亦未受被害人臨海工業區管理中心之委任提出告訴，故
    其告訴自不生告訴之效力，附此敘明。
據上論斷，應依刑事訴訟法第273 條之1 第1 項、第299 條第1
項前段，刑法第321 條第1 項第3 款、第47條第1 項、第51條第
5 款、第9 款、第38條第1 項第2 款，判決如主文。
本案經檢察官乙○○到庭執行職務。
中    華    民    國    97    年    1    月    14     日
                  刑事第十六庭   法  官  文昌
以上正本證明與原本無異。
如不服本判決應於收受本判決後10日內向本院提出上訴書狀，並
應敘述具體理由，如未敘述上訴理由者，應於上訴期間屆滿後20
日內補提理由書狀於本院（均須按他造當事人之人數附繕本）「
切勿逕送上級法院」。
中    華    民    國    97    年    1    月    14     日
                                 書記官  吳良美
附錄本判決論罪之法條
中華民國刑法第321條
犯竊盜罪而有左列情形之一者，處6 月以上、5 年以下有期徒刑
：
一  於夜間侵入住宅或有人居住之建築物、船艦或隱匿其內而犯
    之者。
二  毀越門扇、牆垣或其他安全設備而犯之者。
三  攜帶兇器而犯之者。
四  結夥三人以上而犯之者。
五  乘火災、水災或其他災害之際而犯之者。
六  在車站或埠頭而犯之者。
前項之未遂犯罰之。


司法院資訊處製作；財團法人民間司法改革基金會備份。
